【裁判字號】    98,交抗,391
【裁判日期】    980707
【裁判案由】    聲明異議
【裁判全文】
臺灣高等法院高雄分院刑事裁定         98年度交抗字第364號
                                     98年度交抗字第391號
                                     98年度交抗字第392號
抗  告  人
即受處分人  甲○○
上列抗告人因違反道路交通管理處罰條例聲明異議案件，不服臺
灣高雄地方法院中華民國98年5 月22日裁定（98年度交聲字第12
12號、第1213號；第1214號），提起抗告，本院裁定如下：
    主  文
抗告駁回。
    理  由
一、抗告意旨略以：伊固於交通裁決前即提出本件異議，惟伊並
    未違規，且家中經濟困難，請給予自救機會等語。
二、
  (一)按受處分人不服第8 條主管機關所為之處罰，得於接到裁決
    書之翌日起20日內向管轄地方法院聲明異議，道路交通管理
    處罰條例第87條第1 項定有明文。另道路交通案件處理辦法
    所稱之交通案件，指違反道路交通管理處罰條例，經公路主
    管機關或警察機關或其聯合設置之裁決機關處罰後，聲明異
    議之案件，道路交通案件處理辦法第2 條第1 款亦明文規定
    。是依道路交通管理處罰條例第87條規定，向管轄法院聲明
    異議者，自以經公路主管機關或警察機關或其聯合裁決機關
    業已為裁決處罰之案件始得為之。申言之，異議人對交通違
    規之異議，應係針對上開機關所為之裁決案件而為異議，若
    主管機關根本尚未裁決，或裁決尚未對外發生效力，則應無
    從聲明異議，而僅逕行對舉發違規通知單為異議之聲明，自
    非合法（台灣高等法院89年度交抗字第68號裁定意旨參照）
    。
  (二)查抗告人於民國98年2 月22日凌晨1 時許，騎乘車牌號碼27
    1-EBH 號重型機車，行經高雄市三民區○○○路、民族一路
    、明誠路等處時，因駕駛人駕駛汽車與他車共同在道路上競
    駛、2 輛以上汽車共同在道路上競駛闖紅燈（含紅燈左轉、
    迴轉）、闖紅燈（含紅燈左轉、迴轉），及機器腳踏車不在
    規定車道行駛等交通違規事由，遭高雄市政府警察局三民第
    二分局警備隊執勤警員舉發開立第BQ0000000 、BQ0000000
    、BQ0000000 號違反道路交通管理事件通知單，並於98年5
    月7 日經交通部公路總局高雄區監理所以高監營裁字第80-B
    Q0000000、80-BQ0000000、80-BQ0000000號違反道路交通管
    理事件裁決書裁處有案。然主管機關交通部公路總局高雄區
    監理所雖於98年5 月7 日寄出裁決書，嗣於98年5 月12日始
    寄存送達於抗告人住所地之林園郵局等情，有辦理刑事案件
    電話紀錄查詢表1 份、裁決書3 紙、高雄市政府警察局三民
    第二分局98年5 月19日高市警三二分六字第0980014809號函
    及98年4 月16日高市警三二分六字第0980010410號書函各1
    紙、上開舉發通知單3 紙、申訴單1 份、送達證書3 紙、採
    證照片7 張及交通部公路總局高雄區監理所98年5 月18日高
    監營字第0980022225號函暨送達證書等資料1 份附卷可稽（
    見原審卷第13- 32頁）。又抗告人係於98年4 月27日具狀向
    原審聲明異議，且該書狀於98年4 月27日送至原審，此時上
    開交通違規尚未經主管機關裁決之情，此並有抗告人所撰聲
    明異議狀1 份及其上所蓋原審收狀日期時間章戳記在卷可按
    （見原審卷第3-4 頁），堪以認定。
  (三)是以抗告人既係於尚未收受上開裁決書前，即向原審提出本
    件之聲明異議，揆諸前揭規定及說明，自係違背法律上之程
    式且屬不得補正之情形，應予駁回。至抗告人嗣於收受上開
    主管機關裁決處分後，若有不服，自得依法聲明異議，附此
    敘明。
三、原審以抗告人對於未經裁決之事項，聲明異議，於法不合為
    由，裁定駁回抗告人之異議，核無違誤。抗告人仍執前詞提
    起抗告，並無理由，應予駁回。
四、據上論結，應依道路交通案件處理辦法第26條，刑事訴訟法
    第412 條，裁定如主文。
中    華    民    國    98    年    7     月    7     日
                  刑事第七庭    審判長法  官  莊飛宗
                                      法  官  邱明弘
                                      法  官  陳明富
以上正本證明與原本無異。
本件裁定不得再抗告。
中    華    民    國    98    年    7     月    7     日
                                      書記官  劉鴻瑛


司法院資訊處製作；財團法人民間司法改革基金會備份。
